【裁判字號】    98,訴,4461
【裁判日期】    990422
【裁判案由】    毒品危害防制條例
【裁判全文】
臺灣板橋地方法院刑事判決              98年度訴字第4461號
公  訴  人  臺灣板橋地方法院檢察署檢察官
被      告  甲○○
上列被告因違反毒品危害防制條例案件，經檢察官提起公訴（98
年度毒偵字第6755號），因被告於本院準備程序中就被訴事實為
有罪之陳述，本院告知被告簡式審判程序之旨，並聽取當事人之
意見後，由本院合議庭裁定改由受命法官獨任依簡式審判程序進
行，判決如下：
    主  文
甲○○施用第一級毒品，處有期徒刑捌月，扣案之第一級毒品海
洛因肆包（合計淨重點捌公克）沒收銷燬之；分裝袋貳拾柒
個、電子磅秤壹臺及分裝勺壹支均沒收。又施用第二級毒品，處
有期徒刑陸月，扣案之第二級毒品甲基安非他命拾壹包（合計驗
餘淨重拾點壹壹伍公克）沒收銷燬之；分裝袋貳拾柒個、電
子磅秤壹臺及分裝勺壹支均沒收。應執行有期徒刑壹年，扣案之
第一級毒品海洛因肆包（淨重點捌公克）、第二級毒品甲基
安非他命拾壹包（驗餘淨重拾點壹壹伍公克）均沒收銷燬之
；分裝袋貳拾柒個、電子磅秤壹臺及分裝勺壹支均沒收。
    事  實
一、甲○○前因施用毒品案件，經臺灣臺北地方法院裁定送勒戒
    處所觀察、勒戒後，因認有繼續施用毒品之傾向，再經該院
    裁定令入戒治處所施以強制戒治，而於民國97年1 月24 日
    停止其處分出監，並經臺灣臺北地方法院檢察署檢察官於97
    年2 月5 日以97年度戒毒偵字第27號為不起訴處分確定。詎
    仍不知悔改，於前述強制戒治執行完畢釋放後5 年內，基於
    施用第一級毒品海洛因及第二級毒品甲基安非他命之犯意，
    於98年9 月11日21時許，在臺北市○○區○○路4 段1 79巷
    6 之2 號1 樓，以將海洛因摻入香菸點燃吸食之方式，施用
    第一級毒品海洛因；及以於玻璃球內燒烤，吸食其產生煙霧
    之方式施用第二級毒品甲基安非他命各1 次。嗣經警於同年
    月12日在臺北縣中和市○○路○ 段34巷59號前，查獲甲○○
    持有第一級毒品海洛因4 包（共毛重5.20公克、淨重3.83公
    克）及第二級毒品甲基安他命11包（共毛重33.922公克、驗
    餘淨重30.1315 公克）；其所有供分裝施用毒品所用之分裝
    袋27個、電子磅秤1 臺、自製分裝勺1 支；以及手機2 支（
    含SIM 卡）、一粒眠6 顆及新臺幣（下同）6 萬2 千8 百元
    ，經採集甲○○尿液送鑑驗後始悉上情。
二、案經臺北縣政府警察局中和第一分局報告臺灣板橋地方法院
    檢察署檢察官偵查起訴。
    理  由
一、訊據被告甲○○對於上揭時地為警查獲前施用第一、二級毒
    品之事實，坦承不諱，並有臺灣檢驗科技股份有限公司於98
    年9 月29日出具之濫用藥物檢驗報告、臺北縣政府警察局中
    和第一分局毒品案犯罪嫌犯人姓名及代碼對照表（代碼編號
    ：E0000000）各1 紙在卷可稽。而扣案之白色透明結晶塊11
    包、白色粉末4 包，經送交通部民用航空局航空醫務中心、
    法務部調查局鑑驗結果，分別為第二級毒品甲基安非他命與
    第一級毒品海洛因，有交通部民用航空局航空醫務中心98年
    10月5 日航藥鑑字第0985039 號毒品鑑定書、法務部調查局
    濫用藥物實驗室98年10月29日調科壹字第09823029690 號各
    1 紙存卷可憑，足認被告自白與事實相符，堪予採信。又被
    告有前揭施用毒品經觀察勒戒及強制戒治，復有臺灣高等法
    院被告前案紀錄表在卷足佐。本案事證已臻明確，被告犯行
    洵堪認定，應予依法論科。
二、核被告甲○○所為，係犯毒品危害防制條例第10條第1 項之
    施用第一級毒品罪、第10條第2 項之施用第二級毒品罪。被
    告施用海洛因、甲基安非他命前後持有毒品之行為，均為其
    施用之高度行為所吸收，均不另論罪。爰審酌被告施用毒品
    之行為，足以戕害其身心，滋生其他犯罪，惡化治安，嚴重
    損及公益，惟施用毒品之行為本質上係屬自我戕害行為，及
    被告犯罪後坦承犯行，態度良好等一切情狀，分別量處如主
    文所示之刑，並定其應執行刑。
三、扣案之海洛因4 包（合計淨重3.83公克）、甲基安非他命11
    包（合計驗餘淨重30.1315 公克），其外包裝袋與毒品粉末
    難以完全析離，除供鑑驗部分已滅失無庸諭知外，餘均應依
    毒品危害防制條例第18條第1 項前段規定，沒收銷燬之。又
    扣案之分裝袋27個、電子磅秤1 臺、分裝勺1 支，皆為被告
    所有供其分裝施用第一、二級毒品所用之物，業據被告供明
    在卷，爰依刑法第38條第1 項第2 款規定宣告均沒收。另扣
    案之手機2 支（含SIM 卡）、現金6 萬2 千8 百元及一粒眠
    6 顆，與被告本件施用第一級及第二級毒品犯行無涉，爰均
    不予宣告沒收或銷燬，附此敘明。
據上論斷，應依刑事訴訟法第273 條之1 第1 項、第299 條第1
項前段，毒品危害防制條例第10條第1 項、第2 項、第18條第1
項前段，刑法第11條前段、第51條第5 款、第38條第1 項第2 款
，判決如主文。
本案經檢察官李美金到庭執行職務。
中    華    民    國    99    年    4     月    22    日
                  刑事第十二庭  法  官  李君豪
以上正本證明與原本無異。
如不服本判決，應於判決送達後10日內敘明上訴理由，向本院提
出上訴狀 (應附繕本) ，上訴於臺灣高等法院。其未敘述上訴理
由者，應於上訴期間屆滿後20日內向本院補提理由書「切勿逕送
上級法院」。
                                書記官  金和國
中    華    民    國    99    年    4     月    22    日
附錄本案論罪科刑法條全文：
毒品危害防制條例第10條
施用第一級毒品者，處6月以上5年以下有期徒刑。
施用第二級毒品者，處3年以下有期徒刑。

司法院資訊處製作；財團法人民間司法改革基金會備份。
